臺灣臺北地方法院民事裁定　　　　　　　 96年度抗字第222號
抗　告　人　甲○○
相　對　人　國泰世華商業銀行股份有限公司
法定代理人　乙○○
代　理　人　丙○○
當事人間聲請拍賣抵押物事件，抗告人對於中華民國96年月27日
本院96年度拍字第117號裁定提起抗告，本院裁定如下：
    主  文
抗告駁回。
抗告程序費用新臺幣壹仟元由抗告人負擔。
    理  由
一、按抵押權人於債權已屆清償期而未受清償者得聲請法院拍賣
    抵押物，就其賣得價金而受清償，民法第873條第1項定有明
    文。
二、抗告意旨略以：第三人即抵押債務人李宏信均依約定將每月
    應繳付之借款本息存入設於相對人之帳號000-00-0000000存
    款帳戶內，由相對人國泰世華商業銀行股份有限公司依約扣
    款，自民國95年11月10日起至96年2月26日止，已繳付三筆
    借款本息共計新臺幣（下同）1,316,111元，相對人主張李
    宏信除攤還部分本金及分別繳納利息至95年10月22日、95年
    10月13日、95年10月13日外，即未依約繳付本息云云，並非
    實情，相對人請求拍賣抵押物，顯不適法，為此聲請廢棄
    本件拍賣抵押物准許強制執行之裁定等語。
三、經查，相對人主張抗告人甲○○於88年4月29日以其所有如
    原裁定附表一所示之不動產，為第三人李宏信向相對人借款
    之擔保，設定3,840萬元之本金最高限額抵押權，存續日期
    自88年4月29日起至118年4月28日止，債務清償期依照各個
    債務契約所定清償日期，經登記在案。嗣李宏信共向其借款
    三筆共3, 200萬元，第一筆500萬元、第二筆1,900萬元、第
    三筆800萬元，約定借款期間各為20年及12年、12年，並有
    利息、違約金之約定；詎李宏信除攤還部分本金，及分別繳
    納利息至95年10月22日、95年10月13日、95年10月13日外，
    即未依約繳付本息，依雙方約定，李宏信即喪失期限利益，
    視同全部到期，經結算尚積欠聲請人本金25,526,441元，及
    利息、違約金尚未清償，為此聲請拍賣扺押物，以資受償，
    並提出扺押權設定契約書影本、他項權利證明書影本、土地
    及建物登記簿電子謄本、個人房屋貸款契約書影本、客戶貸
    款資料查詢等件為證，核無不合，自應准許其聲請。次查，
    抗告人雖陳稱自95年11月10日起至96年2月26日止，又陸續
    繳付三筆借款本息共計1,316,111元，相對人聲請拍賣抵物
    ，顯不適法云云。惟查，李宏信自95年7月份起即陸續發生
    延遲繳款情事，按兩造簽訂之個人房屋貸款契約第10條第1
    款約定，如有任何一宗債務不依約清償本金時，無須相對人
    事先通知或催告，視為全部到期，李宏信既有未依約清償本
    息之情形已如前述，相對人即得主張債權視為已屆清償期，
    而聲請法院拍賣抵押物。又查，抵押權人依民法第873條第1
    項規定聲請法院拍賣抵押物，係屬非訟事件，法院所為准駁
    之裁定，無確定實體法上法律關係存否之性質，於債權及抵
    押權之存否，亦無既判力，故只須其抵押權已經依法登記，
    且抵押債權已屆清償期而未受清償，法院即應為准許拍賣抵
    押物之裁定。況查，相對人因李宏信及抗告人積欠上開債務
    向本院聲請對渠二人發支付命令，抗告人及李宏信均未異議
    ，該支付命令於96年3月5日已告確定，有本院96年度促字第
    3006號支付命令及確定證明書在卷可稽，依民事訴訟法第52
    1條第1項規定，支付命令確定與確定判決有同一效力，本件
    抵押債權既已確定，依首揭法條之規定，自應為許可相對人
    聲請本件拍賣之裁定，本件抗告為無理由，應予駁回。
四、據上論結，本件抗告為無理由，依非訟事件法第46條、第21
    條第2項、第24條第1項、民事訴訟法第495條之1第1項、第4
    49條第1項、第78條，裁定如主文。
中　　華　　民　　國　　96　　年　　5 　　月　　4 　　日
                  民事第四庭審判長法  官  林麗玲
                                  法  官  黃柄縉
                                  法  官  劉坤典
以上為正本係照原本作成。
如對本判決再抗告，須於裁定送達後10日內向本院提出再抗告狀
，同時表明再抗告理由，再抗告理由須以適用法規顯有錯誤且所
涉及之法律見解具有原則上之重要性為限，並繳納再抗告費新台
幣1,000元，經本院許可後提起再抗告。
中　　華　　民　　國　　96　　年　　5 　　月　　4 　　日
                                  書記官  楊勝欽
